【裁判字號】    90,交簡上,2
【裁判日期】    901025
【裁判案由】    過失傷害
【裁判全文】
臺灣雲林地方法院刑事判決
    上  訴  人  臺灣雲林地方法院檢察署檢察官
    上  訴  人
    即  被  告  甲○○
右列上訴人因被告過失傷害案件，不服本院北港簡易庭九十年度港交簡字第七三號中
華民國九十年六月二十一日第一審簡易判決（聲請簡易判決處刑案號：臺灣雲林地方
法院檢察署九十年度偵字第一七七０號）提起上訴，本院管轄第二審之合議庭判決如
左：
    主  文
原判決撤銷。
甲○○從事業務之人，因業務上之過失傷害人致重傷，處有期徒刑月，如易科罰金
以佰元折算壹日。緩刑貳年。
    事  實
一、甲○○職業雖為油漆工，但平日以駕駛自用小貨車載運油漆工具、材料工作，駕
    駛車輛屬其附隨業務，仍係從事駕駛業務之汽車駕駛人，於民國八十九年十一月
    二十三日，駕駛車牌號碼ＳＮ─四八一一號自用小貨車，沿雲林縣水林鄉○○○
    道路由北往南方向行駛，於同日九時十五分許，行經雲林縣水林鄉海埔村二十五
    之七十號前即海埔十三電線桿附近無號誌交岔路口時，本應注意汽車行經無號誌
    之交岔路口，應減速慢行，作隨時停車之準備及汽車行駛時，駕駛人應注意車前
    狀況，並隨時採取必要之安全措施，以避免危險之發生，而依當時情況雖路旁有
    甘蔗園阻礙導致視線不良，但其天候晴、日間自然光線、路面狀況乾燥、無缺陷
    、無障礙物，尚非不能注意，竟能注意而疏未注意減速慢行，作隨時停車之準備
    及車前狀況，貿然行駛，適有乙○○騎乘車牌號碼ＮＵＨ─六０三號機車，由東
    往西方向行駛，行經該無號誌交岔路口，亦非不能注意，竟能注意而疏未注意車
    輛行至無號誌之交岔路口，左方車應暫停讓右方車先行，以致雙方煞車不及而撞
    擊，乙○○因而人車倒地，受有右踝開放性骨折併神經斷裂、右第四、五肋骨骨
    折等傷害，並接受膝下截肢之重傷害，甲○○肇事後隨即於犯罪被發覺前，向雲
    林縣警察局北港分局報案自首而接受裁判，並將乙○○送醫急救。
二、案經乙○○訴由雲林縣警察局北港分局移送臺灣雲林地方法院檢察署檢察官聲請
    簡易判決處刑。
    理  由
一、被告甲○○於警察局、檢察官訊問時及本院審理中均坦白承認因其駕車肇事，以
    致告訴人乙○○受有前述傷害之事實，不但與告訴人於警察局、檢察官訊問時之
    指述相符，復有雲林縣警察局道路交通事故調查報告表一紙及肇事照片四幀在卷
    可佐，是被告駕車肇事，以致告訴人受有傷害，其事實明確，按汽車行經無號誌
    之交岔路口，應減速慢行，作隨時停車之準備及汽車行駛時，駕駛人應注意車前
    狀況，並隨時採取必要之安全措施，以避免危險之發生，道路交通安全規則第九
    十三條第一項第四款、第九十四條第三項分別定有明文，被告既駕駛汽車考領有
    駕駛執照，上述規則為其應注意並能注意之事項，且本件肇事路段，依當時情況
    天候晴、日間自然光線、路面狀況乾燥、無缺陷、無障礙物，尚非不能注意，有
    上開道路交通事故調查報告表記明可稽，被告疏未注意上開規定，以致肇事，顯
    有過失。而告訴人確因本件車禍受有右踝開放性骨折併神經斷裂、右第四、五肋
    骨骨折等傷害，並接受膝下截肢之重傷害，有財團法人私立中國醫藥學院北港附
    設醫院第一０七０號、第二七０九號診斷證明書各一紙在卷可證，足見被告之過
    失行為與告訴人所受之傷害間有相當因果關係。被告自白與事實相符，本件事證
    明確，其犯行足堪認定，應依法論罪科刑。
二、被告甲○○職業油漆工，平日以駕駛自用小貨車載運油漆工具、材料工作，駕駛
    車輛為其附隨業務，為被告所自承，而告訴人乙○○因傷接受膝下截肢，毀敗一
    肢之機能，應屬重傷害，核被告所為，係犯刑法第二百八十四條第二項後段之業
    務過失傷害人致重傷罪。被告於肇事後犯罪未發覺前，向雲林縣警察局北港分局
    報案自首並接受裁判，有上開道路交通事故調查報告表之報案人欄記明可稽，係
    對於未發覺之罪自首而接受裁判，爰依刑法第六十二條前段規定，減輕其刑。原
    審依公訴人聲請為簡易判決處刑固非無見，惟漏未斟酌被告係自首應適用刑法第
    六十二條前段規定，減輕其刑，已有未合，且未審酌告訴人係由東往西方向行駛
    ，行至無號誌之交岔路口，其左方車未讓被告右方車先行，亦有過失，有上開道
    路交通事故調查報告表載明可查，復有未冾。雖公訴人據告訴人之請求，以雙方
    尚未達成民事和解，原判決處以有期徒刑五月，嫌屬過輕及被告以雙方已經和解
    ，有雲林縣水林鄉調解委員會調解筆錄一紙在卷可證，請求併予宣告緩刑，爰以
    表示不服，惟經核，衡情量刑及宣告緩刑與否，均係原審裁量權限，苟無顯然欠
    缺妥當或違法之處，似無僭越之理，按刑法第二百八十四條第二項後段之罪，其
    法定刑為三年以下有期徒刑或拘役或二千元以下罰金，原審既經斟酌刑法第五十
    七條各款所定事項等一切情狀，於法定刑內量處被告有期徒刑五月，難謂欠缺妥
    適，而原審未併以宣告緩刑，係斟酌被告其時尚未與告訴人達成民事和解，以填
    補告訴人所受之損害，亦難謂無理，上訴人既非指摘原判決有何不當或違法，僅
    以前揭理由表示不服，為無理由，但被告與告訴人雙方既於本院判決前已達成民
    事賠償事宜，有上述調解筆錄可證，且告訴人於本院調查中亦表示原諒被告之意
    ，則被告併予宣告緩刑之請求，已可斟酌，加以原判決既有上述未合之處，仍應
    由本院合議庭撤銷改判。爰審酌被告違規駕車肇事、過失程度、所生之危害、告
    訴人與有過失、肇事後將告訴人送醫急救、與告訴人達成民事和解及犯罪後坦承
    之態度等一切情狀，量處如主文所示之刑，併諭知易科罰金之折算標準。其諭知
    易科罰金部分，因被告行為後刑法第四十一條業於九十年一月四日修正，並於同
    年月十日公布施行，就被告所犯其諭知易科罰金之折算標準雖無不同，然被告行
    為後法律既有變更，依刑法第二條第一項前段規定，應適用裁判時之法律，爰依
    修正後刑法第四十一條第一項前段規定，諭知易科罰金之折算標準，附此敘明。
    又被告未曾受有期徒刑以上刑之宣告，有臺灣高等法院被告全國前案紀錄表及臺
    灣雲林地方法院檢察署刑案資料查註紀錄表各一紙附卷可稽，且其因一時失慮，
    致罹刑章，犯罪後深表悔悟，坦白承認，並與告訴人和解，又本身患有肺癌，有
    財團法人佛教慈濟綜合醫院大林分院診斷證明書一紙在卷可證，不適於服刑，本
    院經衡其由此論罪科刑教訓，應知警愓，相信不會再犯，因認對被告所處之刑以
    暫不執行為適當，爰併予宣告緩刑二年，以啟自新。
據上論斷，應依刑事訴訟法第四百五十五條之一第一項、第三項、第三百六十九條第
一項前段、第三百六十四條、第二百九十九條第一項前段，刑法第二條第一項前段、
第二百八十四條第二項後段、第四十一條第一項前段、第六十二條前段、第七十四條
第一款，罰金罰鍰提高標準條例第一條前段、第二條，判決如主文。
本案經檢察官施添寶執行職務。
中      華      民      國      九十    年    十    月      二十五      日
                                臺灣雲林地方法交通法庭
                                    審判長法官  紀  文  勝
                                    法      官  趙  思  芸
                                    法      官  吳  福  森
右正本證明與原本無異。
不得上訴。
                                    書  記  官  李  松  坤
中      華      民      國      九十    年    十    月      二十五      日
附錄本案論罪科刑法條
中華民國刑法第二百八十四條
因過失傷害人者，處六月以下有期徒刑、拘役或五百元以下罰金，致重傷者，處一年
以下有期徒刑、拘役或五百元以下罰金。
從事業務之人，因業務上之過失傷害人者，處一年以下有期徒刑、拘役或一千元以下
罰金，致重傷者，處三年以下有期徒刑、拘役或二千元以下罰金。


司法院資訊處製作；財團法人民間司法改革基金會備份。
